Inventaris van het archief van mr. J.C. Voorduin [levensjaren 1799-1878], 1814-1848
Nationaal Archief, Den Haag
- Stukken betreffende niet door mr. J. C. Voorduin in zijn werk behandelde wetboeken en wetten., D.
  - Wet op de Rechterlijke Organisatie enz., b.
    - Gedrukte wetsontwerpen., 1.
      - Stukken betreffende het ontwerp, ingediend in de zitting 1828-1829, voor de wet tot regeling der klassen van de kantongerechten en arrondissementsrechtbanken., 141; 1 omslag
        Gedrukt. - Zie V. d. H. 1828-1829, bijlage XXIV.
      - Stukken betreffende het ontwerp, ingediend in de zitting 1829-1830, voor de wet tot regeling der klassen van de kantongerechten en arrondissementsrechtbanken., 142
        Gedrukt. - Zie V. d. H. 1829-1830, bijlage XIII.
      - Stukken betreffende het ontwerp, ingediend in de zitting 1834-1835, tot herziening der wet op de organisatie der rechterlijke macht en op het beleid der justitie., 143; 1 omslag
        Gedrukt. - Zie V. d. H. 1834-1835; bijlage IX. - In de oorspronkelijke verpakking o. a. met opschrift: "van mr. J. C. V.".
- Stukken betreffende studies van mr. J. C. Voorduin in verband met het Nederlandsche rechtswezen., E.
  - Stukken over het bestaansrecht van het Provinciaal Gerechtshof van Utrecht., a.
    - Opstel van mr. J.C.Voorduin (Destijds raadsheer in het Provinciaal Gerechtsnof in Utrecht) over het bestaansrecht van het Provinciaal Gerechtshof in de provincie Utrecht, naar aanleiding van het bij Koninklijke boodschap van 1 Augustus 1843 ingediende ontwerp van wet op de rechterlijke organisatie, waarbij o. a. de instelling van vijf gerechtshoven werd voorgesteld., 144; 1 stuk
    - Brief van (dr. H.) Menso (Lid van de Tweede Kamer) met betrekking tot de stukken verzameld over de "Geschiedenis der wetgeving opzigtens de Hoven Provinciaal", bijna zeker aan mr. J.C. Voorduin., 1843 Augustus 11; 145; 1 stuk
    - Verzameling stukken, bijna alle bijlagen van wetsontwerpen, ingediend in de zittingen 1819-1820, 1826-1827, 1828-1829 en 1834-1835, betrekkelijk de "Geschiedenis der wetgeving opzigtens"de Hoven Provinciaal", met een daarbij opgemaakte beredeneerde lijst; vermoedelijk verzameld en opgesteld in of kort na 1843., 146; 1 omslag
      Gedrukt, behalve de lijst. - De stukken zijn gemerkt A-F en H-BB in overeenstemming met de lijst, en voorts voorzien van enkele aanteekeningen van Voorduin.
    - Verzameling stukken, bijna alle bijlagen van wetsontwerpen, ingediend in de zittingen 1819-1820, 1826-1827, 1828-1829 en 1834-1835, betrekkelijk de "Geschiedenis der wetgeving opzigtens "de Hoven Provinciaal"., 147
      Gedrukt. - Gemerkt A-DD. - Een soortgelijke verzameling als die, onder nr. 146 beschreven, en grootendeels bestaande uit dezelfde stukken; echter komen de met dezelfde letters aangeduide stukken van beide verzamelingen grootendeels niet overeen.
  - Stukken over onderwerpen, in verband staande met het wetboek van strafrecht., b.
    - Stukken betreffende de ontwerpen, ingediend in de zittingen van 1828-1829, 1829-1830, 1830-1831 en 1831-1832, tot aanvulling van het strafwetboek met bepalingen tot beteugeling van onrust en kwaadwilligheid, van hoon en laster, van bedrrjven en woelingen van kwalijkgezinden., 148; 1 bundel
      Gedrukt. - Zie V. d. H. 1828-1829, bijlage XV; 1829-1830, bijlage XXI; 1830-1831, bijlagen V en X; 1831-1832, bijlage VIII. - Met enkele aanteekeningen van Voorduin.
    - Voorstel van F. M. J. H. baron de Sécus (Lid van de Tweede Kamer), ingediend in de zitting 1829-1830, tot het toekennen van het genot der nieuwe wetgeving aan veroordeelden op grond van de vroegere., 149; 1 stuk
- Stukken van verschillenden aard., F.
  - Brieven aan en minuten of kladden van Voorduin., 150; 1 omslag
  - Verschillende gedrukte stukken., 151; 1 omslag